【裁判字號】    95,交上易,52
【裁判日期】    950222
【裁判案由】    公共危險
【裁判全文】
臺灣高等法院臺南分院刑事判決
上  訴  人
即  被  告  乙○○
上列上訴人因公共危險案件，不服臺灣臺南地方法院94年度交易
字第115號中華民國94年12月19日第一審判決（起訴案號：臺灣
臺南地方法院檢察署94年度偵字第12844號），提起上訴，本院
判決如下：
    主      文
上訴駁回。
    事      實
一、本件犯罪事實：乙○○前曾於民國 (下同)八十九年間因酒
    後駕車之公共危險案件，經臺灣臺南地方法院以八十九年度
    新交簡字第一九二號判處罰金三萬元確定；於九十年間，復
    因酒後駕車及肇事逃逸等公共危險案件，由臺灣臺南地方法
    院以九十年度交訴字第二六號分別判處有期徒刑六月及二年
    六月，並定應執行有期徒刑二年十月，嗣經本院撤銷原判決
    ，分別改判有期徒刑四月、十月，並定應執行有期徒刑一年
    確定，甫於九十一年十月八日縮刑期滿執行完畢。詎其仍不
    知戒慎，於九十四年九月二十六日，在臺南市○○路與中華
    西路路口附近之臺北鵝肉店內，飲用高梁酒一瓶，已達不能
    安全駕駛動力交通工具之程度後，於同日凌晨五時三十分許
    ，駕駛車牌號碼七八五－ＮＰ號營業用小客車，自上述鵝肉
    店出發欲返回臺南縣安定鄉港尾村港子尾九十四號住處。後
    於同日凌晨六時許，其正駕車行經臺南市○○路與郡緯街之
    交岔路口時，因不勝酒力，不慎撞及行人甲○○，致甲○○
    受有第八胸椎壓迫性骨折等傷害（過失傷害部分未據告訴）
    。嗣經警據報到場處理，當場測得乙○○之吐氣酒精濃度高
    達每公升一點六一毫克。
二、案經臺南市警察局第二分局報請臺灣臺南地方法院檢察署檢
    察官偵查起訴。
    理      由
一、上訴人即被告經本院合法傳喚，無正當理由於審理期日開庭
    時未到庭，惟查上揭犯罪事實，業經被告乙○○於警訊及原
    審審理中自白不諱，核與被害人甲○○於警詢中之陳述相符
    ，並有刑法第一百八十五條之三案件測試觀察紀錄表一份
    。酒精濃度測試紙一張。郭綜合醫院診斷證明書一張。
    道路交通事故現場圖及道路交通事故調查報告表(一)、(二)各
    一份。現場照片十八張等附卷可稽，本院經核被告之自白
    與事實相符，自可採為證據，其罪證明確，犯行堪以認定。
二、核被告乙○○所為，係犯刑法第一百八十五條之三不能安全
    駕駛罪。又其於九十年間，因前述公共危險等罪，經本院判
    處有期徒刑四月、十月，並定應執行有期徒刑一年確定，於
    九十一年十月八日縮刑期滿執行完畢等情，有臺灣高等法院
    被告全國前案紀錄表一份在卷可按，其於五年之內，再犯本
    件有期徒刑以上之罪，為累犯，應依刑法第四十七條之規定
    ，加重其刑。
三、原審適用刑法第一百八十五條之三、第四十七條之規定，並
    參酌被告為幫朋友慶生而酒後駕車之犯罪動機，及其雖於犯
    後坦承犯行，態度良好，且其父親罹患有膀胱癌，需人照護
    （見被告提出之財團法人奇美醫院診斷證明書），惟其酒後
    駕車肇事致人受傷，且其於八十九年間即有二次酒後駕車之
    公共危險犯行，經法院先後判處罰金及有期徒刑確定，竟再
    次酒後駕駛自用小客車行駛於道路，足見其毫無悔改之意，
    且短期自由刑實不足以令其記取教訓及生警惕之心，又經測
    試其吐氣所含酒精濃度為每公升一點六一毫克，飲酒之程度
    甚大，對於道路上往來交通之危害非小，顯然缺乏道路交通
    安全概念等一切情狀，判處有期徒刑八月，以示懲戒。本院
    經核其認事用法，均無不當，量刑亦稱妥適。被告上訴意旨
    ，認原審判決不當云云，為無理由，應予駁回。
四、被告經合法傳喚，無正當理由於審理期日開庭時未到庭，爰
    不待其陳述逕行判決。
據上論結，應依刑事訴訟法第368條、第371條，判決如主文。
本案經檢察官李傳來到庭執行職務。
中    華      民      國    95    年  2    月  22   日
                  刑事第五庭    審判長法  官   楊明章
                                      法  官   戴勝利
                                      法  官   顏基典
以上正本證明與原本無異。
不得上訴。
                                      書記官   呂嘉文
中    華    民    國    95    年    2     月    22    日
【附錄】本判決論罪科刑法條：
中華民國刑法第一百八十五條之三
服用毒品、麻醉藥品、酒類或其他相類之物，不能安全駕駛動力
交通工具而駕駛者，處一年以下有期徒刑、拘役或三萬元以下罰
金。


司法院資訊處製作；財團法人民間司法改革基金會備份。
